# 关于营业税开票和营业税入账、增值税开票和增值税入账的问题

提问人：kts533 时间：2015-03-29 11:58:50
我觉得我在纳税义务发生时间，开票时间，应交增值税、应交营业税的入账时间 这几个概念很模糊，很不清楚了，开票了就要缴纳税金，但是应交增值税、应交营业税又何时入账呢

回答人：chenyiwei
营业税需计入损益，因此其计入损益的时间要考虑配比原则（与会计上确认收入的期间相同）。但增值税是价外税，不计入损益，所以对配比问题的考虑较少。 另一个考虑角度是负债的确认时间。会计上的负债既包括法定义务，也包括合同义务和推定义务。会计上将应交税费确认为负债的时间应当是以下两者中的较早者：（ 1 ）法定的纳税义务发生时间；（ 2 ）会计上确认对应的收入的时间。如果在法定的纳税义务发生时会计上尚未确认收入，则对于营业税、土地增值税等流转税，应同步确认一项“其他流动资产”，到后续会计上确认收入时再转入营业税金及附加；所得税则按《企业会计准则第 18 号——所得税》规定的资产负债表债务法处理，在符合条件的情况下可以确认递延所得税资产。

提问人：kts533 时间：2015-03-30 20:09:09
谢谢你陈版，我有点明白了，开了发票就要去缴税，但是应交增值税和应交营业税又根据是否损益，而有不同。 会计上的负债的推定义务怎么理解？能再详细一下吗？

回答人：chenyiwei
会计上确认收入如早于纳税义务发生时间，虽然尚未发生法定的纳税义务，但最终很可能导致经济利益流出企业，因此现时义务已经存在，且金额能够可靠确定，符合负债的确认条件。进一步了解请参考或有事项准则讲解。